th: ประเภทอุปกรณ์อิเล็กทรอนิกส์: แอคทีฟ; สลับแอคทีฟ/พาสซีฟได้; พาสซีฟ; อื่นๆ
pt-PT: tipo de eletrónica de instrumentos: Ativo; Comutável ativo/passivo; Passivo; Outro
nl: Instrument elektronica type: Actief; Actief/passief schakelbaar; Passief; Overige
vi: Loại điện tử nhạc cụ: Chủ động; Có thể chuyển đổi Chủ động/Thụ động; Thụ động; Khác
it: Tipo di elettronica dello strumento: Attivo; Commutabile attivo/passivo; Passivo; Altro
bg-BG: Тип електроника на инструмента: Активни; Превключване между активни/пасивни; Пасивни; Други
sk-SK: Typ elektroniky nástroja: Aktívna; Prepínateľná (aktívna/pasívna); Pasívna; Iné
ko: 악기 전자 제품 유형: 액티브; 액티브/패시브 전환 가능; 패시브; 기타
hu: A hangszer elektronikai kialakítása: Aktív; Aktív/passzív (kapcsolható); Passzív; Egyéb
ru: Тип электроники инструмента: Активная; Переключаемая (активная/пассивная); Пассивная; Другое
fr: Type d’électronique de l’instrument: Actif; Commutable actif/passif; Passif; Autre
pl: Typ elektroniki instrumentu: Aktywna; Przełączana aktywna/pasywna; Pasywna; Inne
zh-TW: 樂器電子系統類型: 主動式; 主動式/被動式可切換; 被動式; 其他
pt-BR: Instrumento tipo de eletrônica: Ativo; Ativo/passivo alternável; Passivo; Outros
el: Τύπος ηλεκτρονικών οργάνου: Ενεργά; Με εναλλαγή ενεργών/παθητικών; Παθητικά; Άλλο
en: Instrument electronics type: Active; Active/passive switchable; Passive; Other
nb: Elektronikktype for instrument: Aktiv; Kan byttes mellom aktiv/passiv; Passiv; Annet
da: Type af instrumentelektronik: Aktiv; Aktiv/passiv (omskiftelig); Passiv; Andet
sl-SI: Vrsta elektronike instrumenta: Aktivna; Preklopna (aktivna/pasivna); Pasivna; Drugo
cs: Typ přístrojové elektroniky: Aktivní; Přepínatelné aktivní/pasivní; Pasivní; Jiné
sv: Typ av elektronik i instrumentet: Aktiv; Omkopplingsbar aktiv/passiv; Passiv; Övrigt
fi: Soittimen elektroniikan tyyppi: Aktiivinen; Aktiivinen/passiivinen vaihdettava; Passiivinen; Muu
tr: Enstrüman elektronik türü: Aktif; Aktif/pasif değiştirilebilir; Pasif; Diğer
lt-LT: Instrumento elektronikos tipas: Aktyvioji; Perjungiama aktyvioji / pasyvioji; Pasyvioji; Kita
ro-RO: Tipul instrumentului electronic: Activă; Comutabilă activ/pasiv; Pasivă; Altele
de: Typ der Instrumentenelektronik: Aktiv; Aktiv/passiv umschaltbar; Passiv; Sonstige
es: Tipo de sistema electrónico de los instrumentos: Activo; Intercambiable entre activo/pasivo; Pasivo; Otro
ja: 計器 電化製品タイプ: アクティブ; アクティブ/パッシブ切り替え可能; パッシブ; その他
hr-HR: Vrsta elektronike instrumenta: Aktivno; Prebacivanje aktivno/pasivno; Pasivno; Ostalo
zh-CN: 乐器电子设备类型: 主动式; 主动/被动可切换; 被动式; 其他